臺灣屏東地方法院刑事判決　　　　　　　 94年度訴字第325號
公　訴　人　臺灣屏東地方法院檢察署檢察官
被　　　告　甲○○　男　25歲.
上列被告因違反毒品危害防制條例案件，經檢察官提起公訴（94
年度毒偵字第200 號、第418 號），被告就被訴事實為有罪之陳
述，本院合議庭裁定由受命法官獨任進行簡式審判程序審理，判
決如下：
    主  文
甲○○連續施用第一級毒品，處有期徒刑柒月，扣案之第一級毒
品海洛因壹包（淨重零點壹公克、空包裝重零點肆貳公克）沒收
銷燬。又連續施用第二級毒品，處有期徒刑肆月，扣案之第二級
毒品甲基安非他命壹包（驗後毛重零點公克）沒收銷燬。應執
行有期徒刑拾月，扣案之第一級毒品海洛因壹包（淨重零點壹公
克、空包裝重零點肆貳公克）、第二級毒品甲基安非他命壹包（
驗後毛重零點公克），均沒收銷燬。
    事  實
一、甲○○前因施用毒品案件，經本院以93年度毒聲字第109 號
　  裁定送觀察、勒戒後，因認無繼續施用毒品之傾向，而於民
    國93年6 月16日出勒戒處所，並由臺灣屏東地方法院檢察署
    檢察官於於93年6 月23日以93年度毒偵緝字第85號為不起訴
    處分確定。詎其仍無法戒除毒癮，明知海洛因、甲基安非他
    命業經公告列為毒品危害防制條例第2 條第2 項之第一級毒
    品及第二級毒品，不得非法持有、施用，仍於上開觀察、勒
    戒執行完畢釋放後5 年內即93年9 月間某日起至94年1 月13
    日上午9 時許止，基於施用第一級毒品海洛因之概括犯意，
    在其位於屏東縣新園鄉○○路30號居處等地，以將第一級毒
    品海洛因摻入香菸內吸食之方式，連續施用第一級毒品海洛
    因多次，平均約每5 日施用1 次，另基於施用第二級毒品甲
    基安非他命之概括犯意，以將第二級毒品安非他命置於玻璃
    吸食器燒烤加熱後再吸食其霧化氣體之方式，同在上開居處
    等地，連續施用第二級毒品甲基安非他命多次，平均約每5
    日施用1 次。嗣為警分別於：(1)93年12月1 日下午2 時許，
    持本院核發之93年度聲搜字第1293號搜索票前往上開住處實
    施搜索，而扣得第二級毒品甲基安非他命1 包（驗前毛重0.
    4 公克、驗後毛重0.3 公克）；同年月7 日下午5 時15分通
    知甲○○到案說明，並經其同意採尿送驗後查獲；(2)另於同
    年12月24日上午11時50分許，持本院核發之93年度聲搜字第
    1356號搜索票搜索同上地點，而扣得第一級毒品海洛因1 包
    （淨重0.1 公克、空包裝重0.42公克），且經採尿送驗而查
    獲；(3)94年1 月14日凌晨0 時10分許，持臺灣屏東地方法院
    檢察署檢察官拘票前往同上地點拘提，復經其同意採尿送驗
    而查獲。
二、案經屏東縣警察局潮州分局、東港分局報請臺灣屏東地方法
    院檢察署幾檢察官偵查起訴。
    理  由
一、上揭連續施用第一級毒品及第二級毒品之事實，業據被告於
    警詢、偵查及本院審理時，均坦承不諱，且被告於93年12月
    7 日、同年12月24日、94年1 月14日經警分別採取其親自排
    放之尿液送請屏東縣衛生局檢驗結果，呈甲基安非他命及嗎
    啡陽性反應，此有該局93年12月20日、94年1 月10日、94年
    2 月1 日屏縣衛檢六字第930492號、第930519號、第940031
    號煙毒及麻醉藥品委託檢驗結果通知書各1 份附卷可稽。此
    外，扣案被告自承供其施用疑似海洛因之白粉1 包經送請法
    務部調查局檢驗結果，確含第一級毒品海洛因海洛因成分（
    淨重0.1 公克，空包裝重0.42公克），此有該局94年1 月24
    日調科壹字第240003486 號鑑定通知書1 份附卷足參；又扣
    案被告自承供其施用疑似甲基安非他命之白色晶體1 包，經
    送請高雄醫學大學附設中和紀念醫院檢驗結果，確係甲基安
    非他命（驗前毛重0.4 公克、驗後毛重0.3 公克），此有該
    醫院94年5 月17日0000000 號檢驗報告1 紙附卷足佐，此均
    為檢驗機關本於專業知識及以科學檢驗方法所得之結論，自
    可憑信，另有上開搜索票2 份、拘票1 份在卷可稽，足認被
    告上開自白與事實相符，堪信為真實。再查，被告前因施施
    用毒品案件，經本院以93年度毒聲字第109 號裁定送觀察、
    勒戒後，因認無繼續施用毒品之傾向，而於93年6 月16日出
    勒戒處所，並由臺灣屏東地方法院檢察署檢察官於於93年6
    月23日以93年度毒偵緝字第85號為不起訴處分確定等情，此
    有臺灣高等法院被告前案紀錄表、臺灣屏東地方法院檢察署
    刑案資料查註紀錄表、前開不起訴處分書在卷可稽，被告於
    上開觀察、勒戒執行完畢釋放後5 年內再犯毒品危害防制條
    例第10條第1 項、第2 項之連續施用第一級毒品及第二級毒
    品犯行，洵堪認定，本案事證明確，應依法論科。
二、按海洛因、甲基安非他命分別為毒品危害防制條例第2 條第
    2 項第1 款、第2 款所規定之第一級、第二級毒品，是核被
    告所為，係犯同條例第10條第1 項之施用第一級毒品罪及同
    條第2 項之施用第二級毒品罪。其施用毒品期間持有第一級
    、第二級毒品之低度行為，均為施用之高度行為所吸收，不
    另論罪。其先後多次施用第一級毒品及第二級毒品犯行，均
    時間緊接，所犯構成要件相同之罪，顯係基於概括犯意反覆
    為之，均應依刑法第56條連續犯規定以一罪論，並分別加重
    其刑。其所犯上開2 罪間，犯意各別，罪名不同，應分論併
    罰。爰審酌被告前經觀察、勒戒後，猶不知戒惕，復再施用
    第一級、第二級毒品，無視於毒品對於自身健康之戕害及國
    家對於杜絕毒品犯罪之禁令，顯無戒斷之決心，然念及其前
    開犯罪係戕害自身，尚未害及他人，且犯罪後坦承犯行，態
    度尚佳等一切情狀，就其所犯上開2 罪分別量處如主文所示
    之刑，並定其應執行之刑，以資儆懲。另扣案之第一級毒品
    海洛因1 包（淨重0.1 公克、空包裝重0.42公克）、第二級
    毒品甲基安非他命1 包（驗後毛重0.3 公克），因包裝與其
    上微量之毒品合而為一，均無法析離，自應整體視為第一級
    毒品海洛因及第二級毒品甲基安非他命，爰併依毒品危害防
    制條例第18條第1 項前段之規定，宣告沒收銷燬（至鑑驗單
    位所取用之甲基安非他命0.1 公克已鑑驗用罄，既已耗損費
    失，自不併予宣告沒收銷燬，併此敘明）。
據上論斷，應依刑事訴訟法第273 條之1 第1 項、第299 第1 項
前段，毒品危害防制條例第10條第1 項、第2 項、第18條第1 項
前段，刑法第11條、第56條、第51條第5 款，判決如主文。
本案經檢察官葉容芳到庭執行職務。
中　　華　　民　　國　　94　　年　　5 　　月　　31　　日
                  刑事第六庭    法  官  許心
以上正本證明與原本無異。
如不服本判決應於收受本判決送達後10日內向本院提出上訴書狀
，其未敘述上訴理由者，並得於提起上訴後10日內向本院補提理
由書狀（均須按他造當事人之人數附繕本）「切勿逕送上級法院
」
中　　華　　民　　國　　94　　年　　6 　　月　　1 　　日
                                書記官  林香如
附錄本判決論罪之法條：
毒品危害防制條例第10條
施用第一級毒品者，處六月以上五年以下有期徒刑。
施用第二級毒品者，處三年以下有期徒刑。
